【裁判字號】    98,裁,2021
【裁判日期】    980813
【裁判案由】    遺產稅
【裁判全文】
最  高  行  政  法  院  裁  定
                                      98年度裁字第2021號
上  訴  人  甲○○
被 上訴 人  財政部臺灣省南區國稅局
代  表  人  乙○○
上列當事人間遺產稅事件，上訴人對於中華民國98年4月30日高
雄高等行政法院97年度訴字第894號判決，提起上訴，本院裁定
如下：
    主  文
上訴駁回。
上訴審訴訟費用由上訴人負擔。
    理  由
一、按對於高等行政法院判決之上訴，非以其違背法令為理由，
    不得為之，行政訴訟法第242條定有明文。依同法第243條第
    1項規定，判決不適用法規或適用不當者，為違背法令；而
    判決有同條第2項所列各款情形之一者，為當然違背法令。
    是當事人對於高等行政法院判決上訴，如依行政訴訟法第24
    3條第1項規定，以高等行政法院判決有不適用法規或適用不
    當為理由時，其上訴狀或理由書應有具體之指摘，並揭示該
    法規之條項或其內容；若係成文法以外之法則，應揭示該法
    則之旨趣，倘為司法院解釋或本院之判例，則應揭示該判解
    之字號或其內容。如以行政訴訟法第243條第2項所列各款情
    形為理由時，其上訴狀或理由書，應揭示合於該條項各款之
    事實。上訴狀或理由書如未依此項方法表明者，即難認為已
    對高等行政法院判決之違背法令有具體之指摘，其上訴自難
    認為合法。
二、本件上訴人對於高雄高等行政法院民國（下同）97年度訴字
    第894號判決（下稱原判決）上訴，雖以：遺產及贈與稅法
    第17條第1項第6款及農業發展條例第38條第1項之立法目的
    及其本旨，在獎勵承受人能將農業用地繼續作農業使用，並
    避免投機者將農業用地作為規避遺產稅或贈與稅之工具，則
    上訴人繼承之高雄縣橋頭鄉○○○段425、428、429地號土
    地（下稱系爭土地），在被繼承人生前即已向第一商業銀行
    三民分行抵押貸款新臺幣15,000,000元，而系爭土地之移轉
    亦係經法院強制執行，上訴人未獲得任何財產利益，亦無規
    避稅賦之情事，況系爭土地在法院拍賣前，均作農業使用，
    原審既認遺產及贈與稅法第17條第1項第6款及農業發展條例
    第38條第1項規定之立法意旨在防止投機及避稅，卻又否定
    上訴人之主張，實有判決不備理由之違法等語，為其論據。
    惟核上訴狀所載內容，或係重述其在原審業經主張而為原判
    決摒棄不採之陳詞，或係就原審所為論斷，泛言原判決不備
    理由，而未具體表明原判決究竟有如何合於不適用法規或適
    用不當、或有行政訴訟法第243條第2項所列各款之情形，尚
    難認為已對原判決之如何違背法令有具體之指摘。依首揭規
    定及說明，應認其上訴為不合法，應予駁回。
三、據上論結，本件上訴為不合法。依行政訴訟法第249條第1項
    前段、第104條、民事訴訟法第95條、第78條，裁定如主文
    。
中    華    民    國    98    年    8     月    13    日
                    最高行政法院第四庭
                        審判長法官  劉  鑫  楨
                              法官  鄭  忠  仁
                              法官  黃  淑  玲
                              法官  劉  介  中
                              法官  曹  瑞  卿
以  上  正  本  證  明  與  原  本  無  異
中    華    民    國    98    年    8     月    13    日
                              書記官  吳  玫  瑩


司法院資訊處製作；財團法人民間司法改革基金會備份。
